【裁判字號】    98,易,453
【裁判日期】    981030
【裁判案由】    業務侵占
【裁判全文】
臺灣臺中地方法院刑事判決               98年度易字第453號
公  訴  人  臺灣臺中地方法院檢察署檢察官
被      告  乙○○
選任辯護人  楊雯齡律師
上列被告因業務侵占案件，經檢察官提起公訴（96年度偵字第25
179 號），被告於準備程序中就被訴事實為有罪之陳述，本院於
聽取當事人之意見後，合議庭裁定以簡式審判程序審理，判決如
下：
    主    文
乙○○犯業務侵占罪，處有期徒刑柒月。緩刑參年，並應於九十
八年十二月十六日前向國庫支付新台幣伍萬元。
    犯罪事實及理由
一、乙○○自民國93年2月16日起至96年10月5日止，擔任媚婷峰
    健康事業股份有限公司（下稱媚婷峰公司）逢甲分公司之中
    港店店經理職務，負責該分店之招攬會員，代收會員所繳納
    之會費及課程費用後，如數轉交予媚婷峰公司、並綜攬分店
    內店務等職務，為從事業務之人。竟意圖為自己不法之所有
    ，在址設臺中市○區○○○路1 段198號6樓之媚婷峰公司逢
    甲分公司臺中中港店內，接續為下列之行為：（一）於96年
    初某日，將其業務上所保管、為媚婷峰公司所有之「SOD （
    活力契機）」產品10盒，私自挪用，予以侵占入己。嗣後並
    出售予他人，得款新臺幣（下同）1萬元。（二）於96年3月
    21日，代媚婷峰公司向客戶杜榮春收受費用共計3 萬元後，
    將其業務上所保管之上開款項私自挪用，予以侵占入己。（
    三）於96年6 月12日，代媚婷峰公司向客戶張慧莉收受費用
    共計10萬4,557 元後，將其業務上所保管之上開款項私自挪
    用，予以侵占入己。（四）於96年7月7日，代媚婷峰公司向
    客戶王阿美收受費用共計7 萬元後，將其業務上所保管之上
    開款項私自挪用，予以侵占入己。（五）於96年9 月間，明
    知SOD（活力契機）」產品4盒係媚婷峰公司應交付予客戶楊
    淑媛之產品，竟將其業務上所保管之上開產品、予以侵占入
    己。嗣後並出售他人，得款4,000 元。（六）於96年間某日
    ，將其業務上保管、為媚婷峰公司所有之瘦身霜（價值1,98
    0元）、能量防護精華液（價值2,980元）各1 盒，予以侵占
    入己。嗣媚婷峰公司於96年10月4 日進行內控稽核，始悉上
    情。
二、前開犯罪事實，有下列證據可證：
（一）被告乙○○於偵查中及本院準備程序、審理時為認罪之陳
      述。
（二）證人林淑娟於警詢之證述，證人游明惠於偵訊時之證述。
（三）被告之人事資料表、媚婷峰公司96年9 月19日銷貨憑單、
      違規銷售明細表、被告於96年10月5 日簽立之切結書、楊
      淑媛之信用卡刷卡紀錄、被告所開立之面額38萬9,000 元
      之本票各1份、媚婷峰公司之顧客訂購契約及收款單影本4
      份等附卷可稽。
三、核被告乙○○所為，係犯刑法第336條第2項之業務侵占罪。
    其上開多次業務侵占犯行，乃基於同一任職機會而接續實施
    ，且所犯基本構成要件亦屬相同，顯係基於單一之犯意，反
    覆實施同一業務侵占之犯意而為，而侵害同一法益，且其多
    次犯行在時間及空間上有其連貫性，客觀上難以分割，應論
    以接續犯。爰審酌被告身為公司中港店之經理，不知努力工
    作，創造公司業績，竟私自挪用會員繳納之費用、或趁機侵
    占公司財物，惡行非輕，惟其素行良好，未有前科紀錄，及
    其犯罪之動機、目的、手段，暨其犯罪後於偵審中均坦承犯
    行，知所悔悟，已賠償公司部分款項（389517元），有切結
    書1 紙在卷，犯後態度良好等一切情狀，量處如主文所示之
    刑。查被告前未曾因故意犯罪受有期徒刑以上刑之宣告，有
    臺灣高等法院被告前案紀錄表、臺灣臺中地方法院檢察署刑
    案資料查註紀錄表各1 件附卷可憑，其犯後坦承犯行，深具
    悔意，經此偵審程序教訓，當知警惕而無再犯之虞，本院綜
    核各情，所宣告之刑，認以暫不執行為適當，併予宣告緩刑
    3年，並應於98年12月16日前向國庫支付新台幣5萬元，以啟
    自新。
四、依刑事訴訟法第273條之1第1項、第299條第1項前段、第310
    條之2、第454條第1項，刑法第336條第2項、第74條第1項第
    1款、第2項第4款，刑法施行法第1條之1，判決如主文。
本案經檢察官甲○○到庭執行職務
中    華    民    國    98    年    10    月    30    日
                  刑事第九庭    法  官 唐光義
以上正本證明與原本無異。
如不服本判決應於收受判決後10日內向本院提出上訴書狀，並應
敘述具體理由；其未敘述上訴理由者，應於上訴期間屆滿後20日
內向本院補提理由書（均須按他造當事人之人數附繕本）「切勿
逕送上級法院」。
                                書記官 黃聖心
中    華    民    國    98    年    10    月    30    日
【附錄本案論罪科刑法條】
中華民國刑法第336條
（公務公益侵占罪、業務侵占罪）
對於公務上或因公益所持有之物，犯前條第 1 項之罪者，處 1
年以上 7 年以下有期徒刑，得併科 5 千元以下罰金。
對於業務上所持有之物，犯前條第 1 項之罪者，處 6 月以上
5 年以下有期徒刑，得併科 3 千元以下罰金。
前二項之未遂犯罰之。
中華民國刑法第74條
（緩刑要件）
受 2 年以下有期徒刑、拘役或罰金之宣告，而有下列情形之一
，認以暫不執行為適當者，得宣告 2 年以上 5 年以下之緩刑，
其期間自裁判確定之日起算：
一、未曾因故意犯罪受有期徒刑以上刑之宣告者。
二、前因故意犯罪受有期徒刑以上刑之宣告，執行完畢或赦免後
    ，五年以內未曾因故意犯罪受有期徒刑以上刑之宣告者。
緩刑宣告，得斟酌情形，命犯罪行為人為下列各款事項：
一、向被害人道歉。
二、立悔過書。
三、向被害人支付相當數額之財產或非財產上之損害賠償。
四、向公庫支付一定之金額。
五、向指定之政府機關、政府機構、行政法人、社區或其他符合
    公益目的之機構或團體，提供四十小時以上二百四十小時以
    下之義務勞務。
六、完成戒癮治療、精神治療、心理輔導或其他適當之處遇措施
    。
七、保護被害人安全之必要命令。
八、預防再犯所為之必要命令。
前項情形，應附記於判決書內。
第 2 項第 3 款、第 4 款得為民事強制執行名義。
緩刑之效力不及於從刑與保安處分之宣告。


司法院資訊處製作；財團法人民間司法改革基金會備份。
